【裁判字號】    95,交訴,4
【裁判日期】    950322
【裁判案由】    業務過失致死等
【裁判全文】
臺灣臺中地方法院刑事判決               95年度交訴字第4號
公  訴  人  臺灣臺中地方法院檢察署檢察官
被      告  甲○○
上列被告因業務過失致死等案件，經檢察官提起公訴（94年度偵
字第14356號），因被告於準備程序中就被訴事實為有罪之陳述
，經本院合議庭裁定由受命法官獨任進行簡式審判程序，本院判
決如下：
    主  文
甲○○服用酒類，不能安全駕駛動力交通工具而駕駛，處有期徒
刑陸月；又從事業務之人，因業務上之過失致人於死，處有期徒
刑壹年捌月；應執行有期徒刑貳年。
    事實及理由
一、本件犯罪事實如下：甲○○係以駕駛聯結車載運砂石為業之
    司機，領有職業聯結車之汽車駕駛職照，平日駕駛所有車牌
    號碼ＩＬ─八九二號營業用大貨車（車別係屬曳引車、聯結
    車；該車因靠行致車主登記為大吉交通企業有限公司）載運
    砂石，為從事駕駛業務之人。其於民國九十四年八月十九日
    晚上十時許，在其位於臺中縣大里市○路街四十巷三十號二
    樓住處飲用紅高粱酒類，迄於翌日上午六時許，其呼氣酒精
    濃度仍高達每公升Ｏ．五九毫克，已達每公升Ｏ‧二五毫克
    以上之法定酒醉程度，顯然不能安全駕駛動力交通工具，猶
    於酒後駕駛車牌號碼ＩＬ─八九二號營業用大貨車，沿臺中
    縣烏日鄉○號道路大里路段往中彰快速道路方向行駛，嗣於
    翌日即同年月二十日上午六時五十八分，途經臺中縣烏日鄉
    ○號道路斜張橋下往大里市方向時，本應注意不得於限速六
    十公里之該路段超速行駛，及應注意車前狀況，隨時採取必
    要之安全措施，且應注意飲酒後其吐氣所含酒精成分超過超
    過每公升Ｏ．二五毫克以上不得駕車，依當時路面柏油、乾
    燥、無缺陷，視距良好之情形下，亦無不能注意之情事，竟
    疏未注意仍以車速七十公里之時速超速行駛，不慎碰撞路中
    分向島後，衝往對向車道，適有鄭文賢駕駛車牌號碼九Ｏ三
    九─ＬＭ號自用小客車行經該處，無法防範，遭其迎面撞上
    ，車頭全毀，致鄭文賢受有顱內出血、胸腹部挫傷併內出血
    、多處肢體骨折等傷害，嗣有路人曾詩軒騎乘機車行經該處
    發覺上開交通事故而報警處理，將鄭文賢送醫救治後，於同
    日上午九時二十分，終因外傷性休克不治死亡。甲○○於肇
    事後，未經司法警察機關發覺前，即於警方到場處理時，向
    警方自首而受裁判，且經警當場對甲○○施以酒精濃度測試
    結果，其呼氣酒精濃度仍達每公升Ｏ．四九毫克，而查獲上
    情。
二、上開犯罪事實，有以下證據可資證明：
  (一)被告甲○○於警詢、偵查中及本院行準備程序、審理時之自
    白。
  (二)告訴人即被害人鄭文賢之女丙○○於警詢中之指訴。
  (三)證人即報案人曾詩軒於警詢時之證述。
  (四)臺中縣警察局烏日分局道路交通事故現場圖、道路交通事故
    調查報告表（一）（二）各一紙、現場照片三十張、酒精濃
    度測試單一紙、臺中縣警察局舉發違反道路交通管理事件通
    知單二紙、行車紀錄表一紙、車籍作業系統─查詢認可資料
    二紙。
  (五)臺灣臺中地方法院檢察署勘（相）驗筆錄、相驗屍體證明書
    、驗斷書各一份、相驗照片十四張及中山醫學大學附設醫院
    急救證明書一紙。
  (六)臺灣省臺中縣區車輛行車事故鑑定委員會九十五年二月十五
    日中縣鑑字第Ｚ○○○○○○○○○號函送之鑑定意見書及
    臺中縣警察局烏日分局警備隊道路交通事故肇事人自首情形
    紀錄表各一份。
三、至檢察官蒞庭時雖認被告於本件交通事故發生後至今已逾半
    年，尚未與被害人家屬達成和解，欠缺彌補損害之誠意，犯
    後態度不佳，就被告所犯服用酒類，不能安全駕駛動力交通
    工具而駕駛部分及業務過失致人於死部分，當庭分別具體求
    處有期徒刑六月及三年等語。本院審酌被告係職業駕駛人，
    猶酒後超速駕車，危害行車安全，其過失行為肇致死亡之人
    數為一人，且應負全部之過失責任，於肇事後除強制責任險
    理賠金新臺幣一百五十萬元業由告訴人丙○○領取外，迄未
    與告訴人及被害人家屬達成和解，本不宜寬縱，惟念其並無
    前科，素行尚佳，其犯後主動自首坦承業務過失肇事犯行，
    已見悔意等一切情狀，認對被告分別量處如主文所示之刑為
    適當。檢察官上開關於被告所犯服用酒類，不能安全駕駛動
    力交通工具而駕駛部分之求刑，尚稱允當；關於被告所犯業
    務過失致人於死部分之求刑，則稍嫌過重，附此敘明。
四、依刑事訴訟法第二百七十三條之一第一項、第二百九十九條
     第一項前段、第三百十條之二、第四百五十四條第二項，刑
    法第二百七十六條第二項、第一百八十五條之三、第六十二
    條前段、第五十一條第五款，道路交通管理處罰條例第八十
    六條第一項，罰金罰鍰提高標準條例第一條前段，判決如主
    文。
本案經檢察官乙○○到庭執行職務。
中    華    民    國    95    年    3    月    22     日
                      臺灣臺中地方法院交通法庭
                              法  官  丁智慧
以上正本證明與原本無異。
如不服本判決，應於送達後10日內向本院提出上訴狀（須附繕
本），上訴於臺灣高等法院臺中分院。
                              書記官  朱良燦
中    華    民    國    95    年    3    月    22     日
附錄本案論罪科刑法條全文：
刑法第一百八十五條之三
服用毒品、麻醉藥品、酒類或其他相類之物，不能安全駕駛動力
交通工具而駕駛者，處一年以下有期徒刑、拘役或三萬元以下罰
金。
刑法第二百七十六條第二項
從事業務之人，因業務上之過失犯前項之罪者，處五年以下有期
徒刑或拘役，得併科三千元以下罰金。


司法院資訊處製作；財團法人民間司法改革基金會備份。
